【裁判字號】    88,易,593
【裁判日期】    890406
【裁判案由】    毒品危害防制條例
【裁判全文】
臺灣士林地方法院刑事判決                          八十八年度易字第五九三號
    公  訴  人  臺灣士林地方法院檢察署檢察官
    被      告  丙○○
右列被告因毒品危害防制條例案件，經檢察官提起公訴（八十七年度偵字第八七八三
號），本院判決如左：
    主  文
丙○○無罪。
    理  由
一、本件公訴意旨略以：被告丙○○明知海洛因經公告列為第一級毒品、大麻公告列
    為第二級毒品，猶自不詳姓名年籍之人取得摻有毒品海洛因及大麻成分之煙頭二
    個無故持有之。嗣於八十七年九月一日下午十四時五十分許，在台北縣汐止市○
    ○街六號「吉林汽車旅館」七０五號房為警查獲扣得含有毒品海洛因及大麻成分
    之煙頭二支，因認被告涉犯毒品危害防制條例第十一條第一項、第二項之罪。
二、訊據被告堅詞否認右揭犯行，辯稱伊與甲○○約定參觀甲○○在台北縣汐止市○
    ○路附近之錄音室，因甲○○表示他有點累，二人乃至吉林路汽車旅館，甲○○
    並且拿香煙請伊抽，伊抽了覺得頭暈，把香煙還給甲○○，甲○○將香煙放在煙
    灰缸，伊立即打電話給其老板，之後汽車旅館之老板報警，警察到達現場後，伊
    告訴警察甲○○抽的香煙均在煙灰缸裡等語。經查據證人甲○○供述八十七年八
    月三十一日伊在台北縣汐止市吉林汽車旅館附近之錄音室錄音，被告在半夜打電
    話給伊要拿她的試唱帶給伊聽，約定翌日來看錄音室，翌日因伊很累二人才於吃
    完早餐至汽車旅館，在旅館內渠等二人各抽各的香煙，伊並未請被告抽煙，伊之
    煙蒂均丟於煙灰缸及垃圾桶，伊在汽車旅館睡一下時被告一直在打電話，之後伊
    錄音時間到要趕回錄音室而先走，被告表示仍要休息，伊走至汽車旅館門口即遭
    一些吃檳榔之人攔下，那些人表示係被告叫他們來的，因被告表示被綁架，伊在
    車上不敢下車，旅館的人即報警處理，警察到來伊即跟警察去房間，到房間警察
    有拿扣案之煙頭，伊有告訴被告伊好心要聽她的帶子，她竟找一堆人來害伊等語
    （本院八十八年十月二十八日訊問筆錄），是依被告所辯與證人甲○○所供述，
    二人於吉林汽車旅館七０五號房均有抽煙，僅是被告稱其所抽之煙係甲○○所給
    施用後頭暈，而證人甲○○則供述二人各抽各之煙，再據證人即案發後到達現場
    處理之警員乙○○稱到達現場時被告有昏迷，被告告知查扣之煙頭係他們吸的，
    是甲○○給他吸的，當時他直覺認為該二個煙頭有問題而扣案等語（本院八十八
    年十月十四日訊問筆錄），而查扣案之二煙頭摻有海洛因及大麻成分，固有法務
    部調查局鑑定通知書附卷可稽（偵卷第二十五頁），惟被告與甲○○於案發後所
    採尿液經送驗結果，均無煙毒及甲基安非他命陽性反應，有憲兵司令部刑事鑑識
    中心鑑驗通知書、法務部調查局檢驗通知書附卷可稽，且扣案之二支煙頭粒線體
    ＤＮＡ鹼基序列與甲○○唾液棉棒二支粒線體ＤＮＡ鹼基序列均不同，三者之Ｄ
    ＮＡ非源自同一人，有法務部調查局（八八）陸（四）字第八八０八四九三０號
    檢驗通知書可按；另被告唾液棉棒之粒線體ＤＮＡ序列與扣案二支大麻煙頭紙捲
    均不相同，亦有法務部調查局（八九）陸（四）字第八九０一一二三五號檢驗通
    知書附卷可按，是扣案二支摻毒品海洛、大麻之煙頭，均未經被告及證人甲○○
    施用過，是被告告知證人乙○○稱施用過扣案之煙頭，顯屬不實，證人甲○○稱
    施用過之煙頭均丟於煙灰缸或垃圾桶亦與上開鑑定結果有違，而被告與甲○○復
    均同時停留於上開汽車旅館之房間內，僅是證人甲○○先行離去，是扣案煙頭二
    個究係何人持有所留，洵難臆測。按事實之認定，應憑證據，如未能發現相當證
    據，或證據不足以證明，自不能以推測或擬制之方法，以為裁判基礎，是本件被
    告自白證人甲○○提供扣案之煙頭一起吸，尚與事實不符，然尚查無相當證據證
    明該二支摻有毒品海洛因、大麻之煙頭係被告持有，既不能證明被告犯罪，即應
    為無罪之諭知。
四、據上論斷，應依刑事訴訟法第三百零一條第一項，判決如主文。
本案經檢察官黃惠玲到庭執行職務。
中      華      民      國      八十九    年      四    月        六    日
                                臺灣士林地方法院刑事第四庭
                                        法  官  杜  惠  錦
右正本證明與原本無異。
如不服本判決，應於判決送達後十日內，向本院提出上訴狀。
                                        書記官  施  惠  卿
中      華      民      國      八十九  年        四      月      十一  日
附錄本案論罪科刑法條全文
毒品危害防治條例第八條第二項
轉讓第二級毒品者，處六月以上五年以下有期徒刑，得併科新臺幣七十萬元以下罰金
。


司法院資訊處製作；財團法人民間司法改革基金會備份。
